臺灣彰化地方法院刑事判決　　　　　　　　　　　　　九十三年度訴緝字第四八號
　　公　訴　人　臺灣彰化地方法院檢察署檢察官
　　被　　　告　甲○○
右列被告因違反毒品危害防制條例案件，經檢察官提起公訴（九十二年度毒偵字第一
七八一號），於本院準備程序中，被告就被訴事實為有罪之陳述，經本院合議庭裁定
改依簡式審判程序審理，並判決如左：
    主  文
甲○○連續施用第一級毒品，累犯，處有期徒刑拾月。扣案之注射針筒壹支沒收。
    事  實
一、甲○○前因違反藥事法案件，經本院於民國八十七年十二月十一日，以八十七年
    度訴字第四六七號判處有期徒刑七月確定；又因過失傷害案件，經本院於八十八
    年一月三日，以八十七年交易字第五六號判處有期徒刑三月確定；前開二罪嗣經
    本院於八十八年六月十一日定應執行有期徒刑八月確定，業於九十一年三月六日
    執行完畢；另因施用毒品案件經送觀察、勒戒後，認有繼續施用毒品之傾向，再
    經令入戒治處所強制戒治，於八十八年五月二十一日停止戒治付保護管束，並於
    同年十月二十一日保護管束期滿執行完畢釋放，由臺灣高等法院臺中分院於八十
    九年二月二十三日，以八十七年度上訴字第一三八七號判決免刑確定。詎猶不思
    悔改，於前開強制戒治執行完畢釋放後五年內，復基於施用第一級毒品海洛因之
    概括犯意，自九十一年十一月底某日起，至九十二年六月二十六日某時止，在其
    位於彰化縣鹿港鎮○○里○○路○段六二０巷八十二號居所等處，以將海洛因混
    合礦泉水後用針筒注射體內之方式，及每四、五天施用一次之頻率，連續施用第
    一級毒品海洛因多次；嗣於九十二年六月二十六日上午十時十五分許，在前揭居
    所為警查獲，並扣得其所有，供其施用第一級毒品海洛因用之注射針筒一支。
二、案經彰化縣警察局移送臺灣彰化地方法院檢察署檢察官偵查起訴。
    理  由
一、被告甲○○於準備程序中，先就右揭犯罪事實為有罪之陳述，且所犯係死刑、無
    期徒刑、最輕本刑為三年以上有期徒刑以外之罪，經本院合議庭依刑事訴訟法第
    二百七十三條之一第一項之規定，裁定由法官一人獨任進行簡式審判程序，先此
    敘明。
二、右揭事實，業據被告於警詢、偵查及本院審理時坦承不諱，且被告於前揭時地獲
    案後，經警採其尿液送驗之結果，呈嗎啡陽性反應（按一般施用海洛因者會在其
    體內代謝為嗎啡成分殘留，並經由尿液排出），有彰化縣警察局尿液代號與真實
    姓名對照表、彰化縣衛生局九十二年七月七日煙檢字第九二一三五九號煙毒尿液
    檢驗成績書各一份附卷可稽，並有注射針筒一支扣案可資佐證。被告自白伊自九
    十一年十一月底某日起，至九十二年六月二十六日某時止，連續施用海洛因多次
    ，除九十二年六月二十六日，因其獲案時所採尿液之檢驗結果呈嗎啡陽性反應，
    可證被告於該採尿當日確有施用第一級毒品海洛因外，雖無其他具體證據證明其
    他時間被告確實施用海洛因，惟參酌施用第一級毒品海洛因具成癮性，上癮者，
    不論在生理上或心理上都會對海洛因產生強烈的需求與依賴，一旦停用，十二小
    時內會有發汗、流淚、緊張、無法入睡，第二天起即會出現劇烈嘔吐、發冷、血
    壓升高等禁斷症狀，及被告於九十二年六月二十六日獲案時，所採尿液之檢驗結
    果呈嗎啡陽性反應，且隨身攜帶供施用海洛因使用之注射針筒，被告施用第一級
  毒品海洛因顯已上癮等情，應認被告自白與事實相符，堪予採信。而被告前因施
    用毒品案件經送觀察、勒戒後，認有繼續施用毒品之傾向，再經令入戒治處所強
    制戒治，於八十八年五月二十一日停止戒治付保護管束，並於同年十月二十一日
    保護管束期滿執行完畢釋放，由臺灣高等法院臺中分院於八十九年二月二十三日
    ，以八十七年度上訴字第一三八七號判決免刑確定，有臺灣高等法院被告全國前
    案紀錄表一份在卷可按。本案事證已臻明確，被告施用第一級毒品海洛因犯行堪
    予認定，應依法論科。
三、按毒品危害防制條例業於九十二年六月六日修正通過，同年七月九日以華總一義
    字第０九二００一二一九三０號總統令公布，並自九十三年一月九日起施行。本
    件被告前犯施用毒品案件，經送觀察、勒戒後，認有繼續施用毒品之傾向，再經
    強制戒治期滿執行完畢釋放，由臺灣高等法院臺中分院以八十七年度上訴字第一
    三八七號判決免刑確定後，五年內再犯施用第一級毒品罪，不論依修正前或修正
    後之毒品危害防制條例規定，均應由檢察官提起公訴；又毒品危害防制條例第十
    條第一項關於施用第一級毒品規定之犯罪構成要件及刑罰並無任何修正變更，依
    刑法第二條第一項前段規定，自應適用裁判時之規定處罰。核被告所為，係犯毒
    品危害防制條例第十條第一項之施用第一級毒品罪。其為供己施用而於施用前持
    有海洛因之低度行為，為其施用之高度行為所吸收，不另論罪。又被告先後多次
    施用第一級毒品犯行，時間緊接，所犯為構成要件相同之罪名，顯係基於概括犯
    意反覆為之，應依連續犯之規定，論以一罪，並依法加重其刑。被告前開犯罪事
    實中，為起訴書所漏列部分，雖未據公訴人提起公訴，惟該部分犯行與起訴部分
    有連續犯裁判上一罪之關係，自為起訴效力所及，應由本院併予審理，附此敘明
    。查被告前因違反藥事法案件，經本院於八十七年十二月十一日，以八十七年度
    訴字第四六七號判處有期徒刑七月確定；又因過失傷害案件，經本院於八十八年
    一月三日，以八十七年交易字第五六號判處有期徒刑三月確定；前開二罪嗣經本
    院於八十八年六月十一日定應執行有期徒刑八月確定，業於九十一年三月六日執
    行完畢，有卷附臺灣高等法院被告全國前案紀錄表足參，其受有期徒刑之執行完
    畢，五年內再犯有期徒刑以上之罪，為累犯，應依法遞予加重其刑。爰審酌被告
    犯罪之動機、目的係因施用毒品之習性難以戒除，其犯罪手段僅係戕害自己之身
    心、施用毒品次數、時間及犯罪後坦承犯行之態度良好等一切情狀，量處如主文
    所示之刑，以資懲儆。扣案之注射針筒一支，係被告所有，且供其施用第一級毒
    品海洛因犯罪使用之物，業據被告於本院審理時供明在卷，應依刑法第三十八條
    第一項第二款之規定宣告沒收之。
據上論斷，應依刑事訴訟法第二百七十三條之一第一項、第二百九十九條第一項前段
，毒品危害防制條例第十條第一項，刑法第二條第一項前段、第十一條、第五十六條
、第四十七條、第三十八條第一項第二款，判決如主文。
本案經檢察官乙○○到庭執行職務。
中      華      民      國      九十三      年    十一    月    二十九  日
                                臺灣彰化地方法院刑事第一庭
                                    法      官  吳  永  梁
右正本證明與原本無異。
如不服本判決，應於判決送達後十日內向本院提出上訴狀( 須附繕本 )。
                                    法院書記官  陳  美  敏
中      華      民      國      九十三      年    十一    月     三十   日
附錄論罪科刑法條全文：
毒品危害防制條例第十條
施用第一級毒品者，處六月以上五年以下有期徒刑。
施用第二級毒品者，處三年以下有期徒刑。
